【裁判字號】    95,交聲,330
【裁判日期】    950630
【裁判案由】    違反道路交通管理處罰條例聲明異議
【裁判全文】
臺灣臺北地方法院交通事件裁定         95年度交聲字第330號
原處分機關  臺北市交通事件裁決所
異  議  人
即受處分人  甲○○
上列受處分人因違反道路交通管理處罰條例案件，對於臺北市交
通事件裁決所於中華民國九十五年三月二十三日所為之處分（北
市裁二字第裁二二—ＡＥＵ○四四○二七號），聲明異議，本院
裁定如下：
    主  文
異議駁回。
    理  由
一、按汽車駕駛人，行經有燈光號誌管制之交岔路口闖紅燈者，
    處新臺幣（下同）一千八百元以上五千四百元以下罰鍰；又
    汽車駕駛人有道路交通管理處罰條例第五十三條情形者，除
    依原條款處罰鍰外，並予記點三點，道路交通管理處罰條例
    第五十三條、第六十三條第一項第三款分別定有明文。再「
    行車管制號誌各燈號顯示之意義如下：五、圓形紅燈：車輛
    面對圓形紅燈表示禁止通行，不得超越停止線或進入路口」
    道路交通標誌標線號誌設置規則第二百零六條第一項第五款
    亦規定明確。故行為人如駕駛小型車行經有燈光號誌管制之
    交岔路口闖紅燈而為警舉發，於舉發通知單上所載之應到案
    日期前到案聽候裁決，經處罰機關調查後仍認定其有上開違
    規行為者，依本件案發時之違反道路交通管理事件統一裁罰
    基準及處理細則第四十四條第一項及違反道路交通管理事件
    統一裁罰基準表規定，應對該行為人處以二千七百元之罰鍰
    。
二、本件異議人即受處分人甲○○於民國九十五年二月十六日七
    時許，駕駛車牌號碼ＣＷ─八八七三號自用一般小客車沿臺
    北市○○○路由東向西行駛，行經該路與西寧北路之有燈光
    號誌管制之交岔路口時，當時甲○○車行方向之路口號誌已
    亮起圓形紅燈，應不得進入路口，詎其貿然闖越紅燈而驅車
    往北右轉前進（舉發違反道路交通管理事件通知單上誤載為
    東往南行駛），適為在該路段執行巡邏勤務之臺北市政府警
    察局大同分局延平派出所警員康家興發覺而當場攔停，以受
    處分人有違反道路交通管理處罰條例第五十三條規定之行為
    掣單舉發，並將通知單交由受處分人簽收。嗣受處分人於通
    知單上所載應到案日期即九十五年三月三日前，向原處分機
    關提出申訴，經原處分機關函請舉發單位調查結果，仍認受
    處分人確有前揭違規行為，原處分機關乃於九十五年三月二
    十三日依道路交通管理處罰條例第第五十三條（贅載第一項
    ）、第六十三條第一項（漏載第三款）及違反道路交通管理
    事件統一裁罰基準及處理細則之規定，以受處分人駕車行經
    有燈光號誌管制之交岔路口闖紅燈之違規行為，裁處受處分
    人二千七百元罰鍰，並記違規點數三點。
三、訊據受處分人固不否認於前述時、地駕駛前述車牌號碼之自
    用小客車，行經前揭有燈光號誌管制之交岔路口等情，惟矢
    口否認有何違反道路交通管理處罰條例規定之行為，辯稱：
    伊經過臺北市○○○路及南京西路口時，看到燈號已經是綠
    燈，伊並無闖紅燈云云，資為辯解。
四、經查：
（一）受處分人於前揭時、地駕駛自用小客車確有闖紅燈之行為
      ，並經警攔停之違規事實，業據證人即目睹受處分人違規
      行駛繼而掣單告發受處分人之臺北市政府警察局大同分局
      延平派出所警員康家興，於本院九十五年五月二十二日調
      查時，以具結擔保其供述之真實性，並在負擔偽證罪之處
      罰心理狀態下證稱：「（問：舉發經過為何？）當時我是
      執行六點到八點的巡邏，巡邏到臺北市○○○路與南京西
      路口，我是從西寧北路直行，受處分人是從南京西路右轉
      西寧北路，右轉時我就把他攔下，她說她趕時間要到機場
      接她兒子，然後她請求我不要開單，我就據以開單，……
      」、「（問：你在臺北市○○○路與南京西路口攔停受處
      分人，有無注意燈號為何？）有，當時我行駛的燈號是綠
      燈。」等語明確在卷；復參酌受處分人於本院前開調查期
      日到庭所陳述：「……我看已經要變成綠燈了，如果有的
      話可以拿照片給我看。」等情（參見本院訊問筆錄），足
      徵受處分人確有駕駛汽車行經前揭交岔路口，於面對圓形
      紅燈時仍逕予右轉前行之行為，故證人依法舉發，並無不
      當。
（二）證人康家興乃為原處分機關所認定受處分人有前開違規行
      為之原證人，其並到庭在本院法官面前以言詞供述本件訴
      訟上之待證事實，亦即受處分人有上述違規事實，則本院
      由舉發員警上開供述已得有受處分人確有於前述時、地駕
      駛前揭車牌號碼之車輛所為違規行為之心證，且於本件卷
      存證據資料內並無任何積極證據足以證明證人上開供述係
      屬虛偽，亦無有足以令人顯信證人供述為不可採之品性證
      據或前科證據存在，本院自不得僅以證人為本件開單告發
      受處分人之員警，而全盤抹煞其在訴訟上所具有之原證人
      資格，而受處分人對前開證人之供述並無法舉出或請本院
      調查任何對其有利之證據資料，以使本院對證人所供述受
      處分人違規之事實產生任何合理之懷疑。且交通警察舉發
      違反處罰條例之違規事實，本質上為行政處分，係公務員
      基於職務上之權力，依法就特定之具體事件所為之具有公
      法上效果之單方行政行為，基於公務員為公法上之行為具
      有公信力之原則，該行政行為當可被推定為真正，其據以
      依法處分之事實認定，亦為正確無誤。準此，本院經查無
      任何證據足資證明該證人有捏造事實違法取締之情事，則
      執勤員警本其維護交通秩序、安全職責所為之舉發，自應
      受到合法、正確之推定。
（三）從而，受處分人僅稱當時其經過路口右轉時，燈號係綠燈
      ，其並無闖紅燈云云，尚難認其辯解為可採。本件事證明
      確，受處分人行經有燈光號誌管制之交岔路口闖紅燈之違
      規行為堪予認定。
五、綜上所述，受處分人駕駛前開車輛確有行經有燈光號誌管制
    之交岔路口闖紅燈之行為，自屬違反道路交通管理處罰條例
    第五十三條之規定，而受處分人於舉發通知單上所載應到案
    日期前向原處分機關提出申訴，原處分機關乃依道路交通管
    理處罰條例第五十三條、第六十三條第一項三款、違反道路
    交通管理事件統一裁罰基準及處理細則第四十四條第一項暨
    違反道路交通管理事件統一裁罰基準表之規定，裁處受處分
    人二千七百元罰鍰，並記違規點數三點，經核並無違誤，本
    件異議為無理由，自應予以駁回。
據上論斷，應依道路交通案件處理辦法第十九條，裁定如主文。
中    華    民    國  九十五  年    六    月   三十   日
                  臺灣臺北地方法院交通法庭
                      法      官    雷淑雯
以上正本證明與原本無異。
如不服本裁定，應於裁定送達後五日內向本院提出抗告狀。
                      書  記  官    陳弘文
中    華    民    國  九十五  年    六    月   三十   日


司法院資訊處製作；財團法人民間司法改革基金會備份。
